【裁判字號】    92,聲判,100
【裁判日期】    921014
【裁判案由】    聲請交付審判
【裁判全文】
臺灣高雄地方法院刑事裁定                        九十二年度聲判字第一號
    聲  請   人  甲○○
    即 告 訴 人
    代  理  人   呂郁斌律師
    被      告   乙○○
右列聲請人因告訴被告詐欺等案件，不服臺灣高等法院高雄分院檢察署檢察長駁回再
議之處分（九十二年度上聲議字第九０三號），聲請交付審判，本院裁定如左：
    主  文
聲請駁回。
    理  由
一、本件聲請交付審判意旨如聲請狀所載（詳如附件）。
二、按告訴人不服上級法院檢察署檢察長或檢察總長認再議為無理由而駁回之處分者
    ，得於接受處分書後十日內委任律師提出理由狀，向該管第一審法院聲請交付審
    判；法院認為交付審判之聲請不合法或無理由者，應駁回之，刑事訴訟法第二百
    五十八條之一、第二百五十八條之三第二項前段，分別定有明文。本件聲請人即
    告訴人甲○○告訴意旨略以：被告乙○○與聲請人原為男女朋友關係，詎被告
    意圖為自己不法之所有，於民國（下同）九十二年二月間，在高雄市前鎮區○○
    ○路二二０巷三號三樓，竊取聲請人所有之信用卡（卡號為000000000
    0000000號），並基於概括犯意，連續於九十二年二月五、十二日、十四
    、十八日及同年三月十六日，前往高雄市○○○路四十八號一樓之富邦銀行三民
    分行，未經聲請人之同意或授權，持聲請人之信用卡（卡號為00000000
    00000000號），在該分行之自動櫃員機以預借現金之不正方法，分別預
    借新台幣（下同）一萬元、五千元、一萬元、五千元、五千元、五千元、一萬元
    、五千元，共取得現金五萬五千元。另二人於九十二年四月間分手後，被告意
    圖為自己不法所有之概括犯意，連續於九十二年四月十一日、同年月十四日、同
    年月十五日，前往高雄市○○○路四十八號一樓之富邦銀行三民分行，未經聲請
    人之同意或授權，持聲請人之信用卡（卡號為000000000000000
    0號），在該分行之自動櫃員機以預借現金之不正方法，分別預借一萬元、五千
    元、二千元三次，取得現金共一萬七千元。聲請人以上開理由向臺灣高雄地方法
    院檢察署提出告訴，經該署檢察官於九十二年七月三十一日以九十二年度偵字第
    一一二三四號不起訴處分書予以不起訴處分後，聲請人不服聲請再議，惟臺灣高
    等法院高雄分院檢察署檢察長仍於九十二年九月九日以九十二年度上聲議字第九
    ０三號處分書駁回其再議，並於九十二年九月十九日送達告訴人，聲請人乃於九
    十二年九月二十六日委任律師，提出理由狀向本院聲請交付審判等節，業經本院
    依職權調取臺灣高雄地方法院檢察署九十二年度偵字第一一二三四號卷宗核閱無
    誤，故本件聲請交付審判程序合於前揭規定，先予敘明。
三、按法院於審查交付審判之聲請有無理由時，除認為告訴人所指摘不利被告之事證
    未經檢察機關詳為調查或斟酌，或不起訴處分書所載理由違背經驗法則、論理法
    則或其他證據法則，否則，不宜率予交付審判，法院辦理刑事訴訟案件應行注意
    事項第一百一十八項可資參酌。經查：
（一）本件原檢察官偵查結果以：(1)聲請人指稱：我於今年二月間就發現信用卡不見
      ，但是因為掛失要一千元之費用，我就不想掛失，後來是富邦銀行主動通知我
      ，我才知道我信用卡被冒用云云。經原檢察官去函詢問富邦銀行該行何時通知
      聲請人其所持有之信用卡遭冒用，該銀行函覆係持卡人於九十二年四月二十五
    日主動告知該行其信用卡遭冒用一情，此與聲請人所指訴情形不符，則聲請人
      指訴已有瑕疵。又聲請人與被告為男女朋友關係，已交往三年多，於今年四月
      十日始分手，於交往期間聲請人會拿現金或信用卡供被告使用等情，為聲請人
      所是認，而男女朋友有金錢往來，乃屬常情，況如非聲請人主動提供信用卡之
      預借現金密碼，被告何能以該信用卡預借現金？佐以本件被告乃於今年二月間
      即二人交往期間，便開始持該張信用卡預借現金，聲請人亦陳稱，於今年二月
      間即發現信用卡遺失，聲請人竟於今年四月二十五日即二人分手後始通知發卡
      銀行其信用卡遭人冒用，又何以不於今年二月間馬上向發卡銀行掛失等節，在
      在與一般常情有違。綜上，益見被告持有該張信用卡乃聲請人所交付，而於今
      年四月十日前即二人交往期間所為之預借現金乃經得聲請人之同意等情為真實
      ，是被告所辯堪信為真。本件又查無其他積極證據，足資認定被告有何犯行，
      自難僅憑聲請人之片面指訴，而遽令被告擔負竊盜、詐欺罪責，應認被告此部
      分之罪嫌不足。(2)訊據被告坦承其於今年四月間與聲請人分手後，未經聲請人
      甲○○之同意，持上開信用卡預借現金等情不諱，核與聲請人指訴情節相符，
      並有富邦商業銀行出具冒刷明細表附卷足憑，堪認為信實。核被告所為，係犯
      刑法第三百三十九條之二之罪，屬刑事訴訟第三百七十六條所列之輕微案件。
      姑念被告無前科，有刑事前案資料查註紀錄表一份在卷可憑，惡性自非深重，
      事後亦坦承犯行，深知悔悟，且盜刷金額非高，並已清償冒刷金額，聲請人因
      而所受之損害尚稱輕微。況被告經此教訓後，當不致有再犯之虞，爰參酌刑法
      第五十七條各款所列事項，認以不起訴處分為適當。而依刑事訴訟法第二百五
      十二條第十款、第二百五十三條為不起訴處分。
（二）臺灣高等法院高雄分院檢察署檢察長維持原檢察官所為之不起訴處分，並以：
      原檢察官是認定被告於九十二年二月起至同年四月十日與聲請人分手前有經聲
      請人同意而刷卡預借金額約五萬五千元，另未經聲請人同意而刷卡預借金額為
      一萬七千元，總計為七萬二千元，故其認定與聲請人並無不同，況聲請人亦敘
      稱：被告曾到銀行繳納七萬多元（見原卷第13頁），其既已清償所刷金額，足
      見犯後態度良好，故聲請人以被告犯後態度不佳為由而指摘原處分不當，其再
      議顯無理由，駁回聲請人再議之聲請。
四、經核，上開不起訴處分及再議駁回理由，均無違背經驗法則及論理法則，亦無違
    反證據法則之處，聲請人猶以附件所載之理由指稱被告涉有詐欺等犯行，聲請交
    付審判，自難認有理由。綜上所述，聲請人聲請交付審判，非有理由，應予駁回
    。
據上論斷，應依刑事訴訟法第二百五十八條之三第二項前段，裁定如主文。
中      華      民      國    九十二    年      十      月     十四     日
                                     臺灣高雄地方法院刑事第十庭
                                         審判長法  官    孫啟強
                                               法  官    楊宗翰
                                               法  官    張茹棻
右正本證明與原本無異。
不得抗告。
                                               書記官    李忠霖
中      華      民      國    九十二    年      十      月     十四     日


司法院資訊處製作；財團法人民間司法改革基金會備份。
